# 总承包、将工程分包安全生产费提取使用

提问人：RMB_ 爱好者 时间：2017-03-22 14:23:29
陈老师：@chenyiwei 被审计单位为电力施工企业，其承包工程全部外包给其他单位建设施工； 其账面未对安全生产费进行计提及支付核算： 其对外分包合同大部分规定分包方应按照《建设工程安全生产管理条例》等法律规定管理，承包方应对对工程施工过程中安全、噪音等问题采取防范措施；分包合同中约定：综合单价中包含了安全噪音防治措施费用；签署安全施工协议书：分包方负责在总包方统一指挥、监督下对施工中的安全工作负直接责任。
“关于印发《企业安全生产费用提取和 使用管理办法》的通知 财企〔 2012 〕 16 号”第七条建设工程施工企业以建筑安装工程造价为计提依据。 建设工程施工企业提取的安全费用列入工程造价，在竞标时，不得删减，列入标外管理。国家对基本建设投资概算另有规定的，从其规定。 　　总包单位应当将安全费用按比例直接支付分包单位并监督使用，分包单位不再重复提取。
我们负责被审计单位年报审计，对于安全生产费应如何处理，是否可以：按照总包额按2%进行计提，以支付分包款项2%作为拨付安全生产费进行处理。

回答人：chenyiwei
可参照《瑞华研究 2010 ～ 2016 汇编》之“问题6-1-4（建筑施工企业总分包单位安全生产费的相关会计处理）”。

提问人：RMB_ 爱好者 时间：2017-03-22 19:49:58
我查阅过《瑞华研究 2010 ～ 2016 汇编》之“问题6-1-4（建筑施工企业总分包单位安全生产费的相关会计处理）： 但有几点不太理解： 1 、查阅分包合同，未见关于安全生产费的拨付使用等约定，是否可以认定分包合同额中包含安全生产费；是属于行业惯例么？ 2 、根据“问题6-1-4”是否可以理解为这种总分包模式：专项储备-安全生产费期末在报表列示中应当为零余额；附注披露：安全生产费增加额=减少额=分包合同额*2%；这样是否会导致企业安全生产费计提不足； 3 、如果自己作为分包方，在合同没有具体约定安全生产费拨付等情况下，分包企业应当如何处理；

回答人：chenyiwei
总包方在计提和分拨安全生产费后，仍可以留下与自身承担的工程价款相对应的部分，一般不会导致计提不足。因为安全生产投入的需求与其自身涉入工程（直接提供建造合同服务）的程度是相关的。

回答人：chenyiwei
如果合同中没有明确约定总包对安全生产费的分拨使用问题，则建议分包商自行按照分包价款计提安全生产费，确保必要的安全生产投入。